臺灣新北地方法院三重簡易庭民事裁定
111年度重簡字第1623號
原      告  薛麗雲
被      告  巨惇企業有限公司

法定代理人  吳燕芳

上列當事人間請求損害賠償事件，本院裁定如下：
    主  文
原告之訴駁回。
訴訟費用由原告負擔。
    理  由
一、按當事人不得就已起訴之事件，於訴訟繫屬中，更行起訴，
    民事訴訟法第253條定有明文，此乃係「重複起訴禁止之原
    則」，亦即「一事不再理原則」，而關於前後起訴之事件是
    否為同一案件，應依「當事人」、「訴訟標的」及「訴之聲
    明」三個訴之要素定之；另按如有違反前開規定而更行起訴
    者，其情形非得補正，法院應依同法第249條第1項第7款規
    定，以裁定駁回之；又按「已起訴之事件，在訴訟繫屬中，
    該訴訟之原告或被告不得更以他造為被告，就同一訴訟標的
    提起新訴或反訴，此觀民事訴訟法第253條之規定自明。所
    謂就同一訴訟標的提起新訴或反訴，不僅指後訴係就同一訴
    訟標的求為與前訴內容相同之判決而言，即後訴係就同一訴
    訟標的，求為與前訴內容可以代用之判決，亦屬包含在內。
    故前訴以某請求為訴訟標的求為給付判決，而後訴以該請求
    為訴訟標的，求為積極或消極之確認判決，仍在上開法條禁
    止重訴之列。」（最高法院46年台抗字第136號判例要旨參
    照，但本則判例，依據民國108年1月4日修正，108年7月4日
    施行之法院組織法第57條之1第2項，其效力與未經選編為判
    例之最高法院裁判相同。）
二、經查：本件原告前曾主張被告向其承租坐落新北市○○區○路0
    段000號1樓房屋（下稱系爭房屋），約定租期自108年3月月
    1日起至111年2月28日止，租金按月應給付新臺幣（下同）5
    萬元，租期屆滿後即應遷讓返還房屋，否則依約應按月給付
    按照租金五倍計算之違約金，至遷讓返還系爭房屋之日止。
    詎租期屆滿（原告誤稱為終止）後，被告租欠3個月租金共1
    5萬元，且未遷讓返還系爭房屋等情，因而於111年3月14日
    起訴請求被告遷讓返還系爭房屋等，並聲明請求：「（一）
    被告應將系爭房屋遷讓返還原告，並給付租金15萬元。（二
    ）被告應自111年3月1日起至遷讓返還系爭房屋之日止，按
    月給付原告違約金25萬元。」經本院以111年度重簡字第788
    號遷讓房屋等事件受理（下稱前訴），此經本院依職權調取
    前訴卷宗核閱屬實。惟原告於前訴訴訟繫屬中，更於111年8
    月12日以相同事實，起訴請求被告應自111年3月1日起至111
    年6月30日止，按月賠償原告25萬元共100萬元之違約金，經
    本院以本件訴訟（下稱本件後訴）受理，足見原告所提本件
    後訴與前訴之當事人、訴訟標的均相同，且本件後訴訴之聲
    明已完全包含在前訴之前開聲明（二）即「被告應自111年3
    月1日起至遷讓返還系爭房屋之日止，按月給付原告違約金2
    5萬元」之請求範圍內，故二者應屬同一事件，足見原告顯
    對已起訴之事件（指前訴），於訴訟繫屬中，更行起訴（指
    本件後訴）。依上開規定及論述說明，原告提起之本件後訴
    ，於法不合，且其情形非得補正，爰以裁定駁回之。
三、依民事訴訟法第249條第1項第7款，第95條，第78條，裁定
    如主文。 
中　　華　　民　　國　　111 　年　　11　　月　　7 　　日
                       法　官　趙義德
以上為正本係照原本作成。
如不服本裁定，應於送達後10日內，向本院提出抗告狀並表明抗
告理由，如於本裁定宣示後送達前提起抗告者，應於裁定送達後
10日內補提抗告理由書（須附繕本），並繳納抗告費新臺幣1000
元。
中　　華　　民　　國　　111 　年　　11　　月　　7 　　日
                       書記官　張裕昌